臺灣雲林地方法院交通事件裁定　　　　 94年度交聲字第118號
原處分機關　交通部公路總局嘉義區監理所雲林監理站
異　議　人　甲○○
上列異議人因違反道路交通管理處罰條例案件，對於交通部公路
總局嘉義區監理所雲林監理站民國94年2 月18日所為之裁決處分
（原處分案號：雲嘉裁字第裁72-KAC044716號），聲明異議，本
院裁定如下：
    主  文
異議駁回。
    理  由
一、原處分意旨略以：異議人即受處分人甲○○於民國（下同）
    94年1 月12日中午12時30分，駕駛未經核准領用牌證之拼裝
    車行駛於道路，於行經雲林縣斗六市○○路後庄橋時，為雲
    林縣警察局斗六分局長平派出所員警攔車稽查，以異議人有
    違反道路交通管理處罰條例第12條第1 項第2 款規定之行為
    ，當場掣單舉發。嗣異議人於舉發通知單上所載之應到案日
    期前到案申訴，經原處分機關認申訴為無理由，乃依同條例
    第12條第1 項第2 款、第2 項及違反道路交通管理事件統一
    裁罰基準表之規定，裁處新台幣（下同）3,600 元罰鍰，並
    沒入上開車輛。
二、聲明異議意旨略以：伊領有拼裝車車號1613號之車牌，且有
    臨時使用證，車牌放在車上方向盤那裡，因車子的鐵太厚，
    要鑽洞才能裝上，所以沒有懸掛。當時請領使用證的用途是
    為種田載運農作物使用。86年以前都有繳牌照稅，86年後因
    未再接獲稅單，而未繳納。當日係因伊載運廢棄物而為警攔
    查，然伊確實領有雲林縣政府核發之拼裝車車牌，且該車係
    伊賴以維生之謀財工具，為此，聲明異議並請求發還該拼裝
    車等語。
三、按拼裝車輛未經核准領用牌證行駛者，處汽車所有人3,600
    元以上10,800元以下罰鍰，並沒入其車輛。道路交通管理處
    罰條例第12條第1 項第2 款、第2 項分別定有明文。經查：
（一）異議人於上開時間駕駛未經核准領用牌證之拼裝車，行駛
      於道路，為警於前揭地點攔車稽查後，當場掣單舉發，並
      沒入上開拼裝車等情，業據證人即舉發本件違規事實之員
      警吳至人到庭證述：當天是環保警察隊員警從雲林縣斗六
      市○○路沿著文化路、雲林路一直到後庄，等他傾倒廢棄
      物時才攔查，他沿途都一直行駛在道路上。發現當時他沒
      有懸掛車牌。我們有請他出示牌照，他說他沒有牌，我們
      也有巡視四周也確實沒有懸掛車牌。當天他也沒有說他有
      臨時通行證等語明確。且異議人對於當日其有駕駛拼裝車
      載運廢土行駛於道路之事實亦不否認，並有雲林縣警察局
      94年1 月12日91雲警交字第KAC044716 號舉發違反道路交
      通管理事件通知單、保管條、原處分機關94年2 月18日雲
      嘉裁字雲嘉裁字第裁72-KAC044716號違反道路交通管理事
      件裁決書、雲林縣警察局斗六分局94年2 月4 日斗六警交
      字第0940001306號函、原處分機關94年5 月23日嘉監雲字
      第0940005801號函、雲林縣政府94年4 月1 日府農務字第
      0940033121號函暨函附之有牌證拼裝車主意願調查表、警
      詢筆錄各一份及照片在卷足稽。是異議人駕駛拼裝車載運
      廢土行駛於道路之事實，已堪認定。
（二）異議人雖執前詞為辯，並提出農村運輸工具車號1613號臨
      時使用證、拼裝車1613號車牌、及85、86年使用牌照稅繳
      款書為證。然查，異議人所提出之農用拼裝車1613號車牌
      ，與其原登記之0412號不符，而拼裝車號1613號，因事隔
      多年，已無法查明使用者為何人乙節，有上開94年5 月23
      日嘉監雲字第0940005801號函、94年4 月1 日府農務字第
      0940033121號函暨所附之有牌證拼裝車主意願調查表在卷
      可稽。且異議人雖提出85、86年使用牌照稅繳款書，然其
      於86年後即未再繳交牌照稅，亦為其所自承。異議人所使
      用之車牌既與其所原登記者不符，且於員警舉發本案時，
      已多年未繳交牌照稅，則其仍否使用該牌照行駛，即該牌
      照是否仍屬經核准使用之牌證，顯非無疑。參以員警於攔
      停異議人時，上開拼裝車並未懸掛車牌，且於員警請其出
      示牌照時，異議人亦表明其無牌照等情，業據證人吳至人
      證述明確，已如前述。倘異議人確經核准領用牌證得駕駛
      該拼裝車，何以未將車牌懸掛於車輛上面？而甘冒為警舉
      發之危險。且若其確經核准領用牌證，又如其所辯稱：車
      牌置於車上方向盤那裡云云，則於員警攔查舉發當時，理
      應會提出牌證供員警查證，並告知員警其非屬未經核准領
      用牌證而行駛之情形才是，豈會毫無爭執，且告以員警其
      並無牌照。是異議人執前詞所辯，顯為卸責之詞，不足採
      信。堪認異議人確未經核准領用牌證而行駛拼裝車乙節無
      訛。
（三）按上開道路交通管理處罰條例第12條第1 項第2 款、第2
      項既分別規定拼裝車輛未經核准領用牌證行駛者，處汽車
      所有人3,600 元以上10,800元以下罰鍰，並沒入其車輛，
      除罰鍰部分執法者享有裁量空間外，就拼裝車輛的沒入部
      分，執法者必須依法執行，其間並不存在有執法者得考量
      具體狀況以裁量決定是否沒入之空間。是異議人所辯該拼
      裝車係其賴以維生之工具，因遭扣押，致生活陷於困頓等
      語，縱然屬實，本院亦無法據以排除上開規定之適用。
四、綜上所述，異議人上開所辯，均無足採。從而，原處分機關
    依道路交通管理處罰條例第12條第1 項第2 款、第2 項及違
    反道路交通管理事件統一裁罰基準表之規定，裁處3,600 元
    罰鍰，並沒入車輛，於法並無不合，異議人之異議為無理由
    ，應予駁回。
五、據上論斷，應依道路交通管理處罰條例第87條第2 項，道路
    交通案件處理辦法第19條，裁定如主文。
中     華      民      國     94    年    8   月  11  日
                  交通法庭  法  官  蔡  世  芳
以上正本證明與原本無異。
如不服本裁定，應於裁定送達後5 日內向本院提出抗告狀（須附
繕本）。
                            書記官  林  秀  娟
中     華      民      國     94    年    8   月  11  日
